臺灣板橋地方法院刑事判決　　　　　　　96年度訴字第2792號
公　訴　人　臺灣板橋地方法院檢察署檢察官
被　　　告　甲○○
上列被告因違反毒品危害防制條例案件，經檢察官提起公訴（96
年度毒偵字第4345號），本院依簡式審判程序審理，判決如下：
    主  文
甲○○施用第一級毒品，累犯，處有期徒刑拾月，扣案之海洛因
壹包（毛重零點貳肆公克）沒收銷燬，注射針筒支、分裝管壹
支、分裝袋拾伍個均沒收；又施用第二級毒品，累犯，處有期徒
刑肆月。應執行有期徒刑壹年，扣案之海洛因壹包（毛重零點貳
肆公克）沒收銷燬，注射針筒支、分裝管壹支、分裝袋拾伍個
均沒收。
    事  實
一、甲○○曾於民國89年間因違反毒品危害防制條例施用毒品案
    件，經本院以89年度毒聲字第2989號裁定送勒戒處所觀察勒
    戒後，認無繼續施用毒品之傾向，於89年5 月24日觀察勒戒
    執行完畢釋放，臺灣板橋地方法院檢察署檢察官於同日以89
    年度毒偵字第3658號處分不起訴，又於五年內再犯，於92年
    間因施用毒品案件，經本院於92年6 月30日以92年度毒聲字
    第2058號裁定送勒戒處所觀察勒戒後，認有繼續施用毒品之
    傾向，本院又依檢察官之聲請於92年7 月31日以92年度毒聲
    字第2352號裁定令入戒治處所施以強制戒治一年，自92年10
    月9 日起執行強制戒治，指揮書執畢日期為93年7 月29日，
    但因毒品危害防制條例於93年1 月9 日修正施行，遂於93年
    1 月9 日因修法免除戒治（此時甲○○之遭釋放乃因法律之
    修改，並非因完成法律所預設足以戒斷毒癮之治療程序而釋
    放，不得將該次之釋放視為強制戒治執行完畢釋放），甲○
    ○所犯上開施用第一級毒品犯行，並經本院以92年度訴字第
    2018號判決判處有期徒刑九月確定，自93年1 月9 日起執行
    ，於93年9 月30日縮刑期滿執行完畢，詎仍不知悛悔，明知
    毒品海洛因屬毒品危害防制條例規定禁止持有、施用之第一
    級毒品，竟於96年6 月1 日晚上10時許，在臺北縣鶯歌鎮○
    ○街195 號2 樓，以將海洛因摻水置入注射針筒加以注射於
    身體部位之方式，施用海洛因一次。復明知毒品安非他命屬
    毒品危害防制條例規定禁止持有、施用之第二級毒品，竟另
    行起意，於96年6 月1 日為警查獲後採尿前96小時內某時，
    在不詳處所，施用安非他命一次。嗣於96年6 月1 日晚上10
    時5 分許，在鶯歌鎮○○街195 號2 樓為警查獲，並扣得甲
    ○○所有之海洛因一包（毛重0.24公克），及供施用海洛因
    所用之注射針筒三支、分裝管一支、分裝袋十五個。
二、案經臺北縣政府警察局土城分局報請臺灣板橋地方法院檢察
    署檢察官偵查起訴，本院於準備程序進行中，甲○○就被訴
    事實為有罪之陳述，經告知簡式審判程序之旨，並聽取各當
    事人之意見後，裁定進行簡式審判程序。
    理  由
一、證據名稱：
  1.被告康祥振於警詢、偵查及本院審理時之自白。
  2.卷附之臺灣檢驗科技股份有限公司96年6 月20日濫用藥物尿
    液檢驗報告一件。
  3.卷附之臺灣板橋地方法院檢察署89年度毒偵字第3658號不起
    訴處分書、臺灣高等法院被告前案紀錄表各一件。
  4.扣案之海洛因一包（毛重0.24公克）、注射針筒三支、分裝
    管一支、分裝袋十五個。
二、核被告甲○○所為，係犯毒品危害防制條例第10條第1 項之
    施用第一級毒品罪及同條例第10條第2 項之施用第二級毒品
    罪。其於施用海洛因、安非他命前後之持有海洛因、持有安
    非他命犯行，各為高度之施用行為所吸收，均不另論罪。被
    告所犯上開二罪，犯意各別，行為互殊，應予分論併罰。又
    查被告有事實欄所載之前科紀錄，有臺灣高等法院被告前案
    紀錄表一件在卷可稽，其於前案93年9 月30日執行完畢後，
    五年以內故意再犯本件有期徒刑以上之罪，均為累犯，應依
    法加重其刑。爰審酌被告之素行狀況、犯罪動機、手段、目
    的、所生危害及犯罪後態度等一切情狀，分別量處如主文所
    示之刑，並定其應執行刑。扣案之海洛因一包（毛重0.24公
    克）為第一級毒品，係違禁物，應依毒品危害防制條例第18
    條第1 項前段規定沒收銷燬，又注射針筒三支、分裝管一支
    、分裝袋十五個，為被告所有供施用海洛因犯罪所用之物，
    爰併依刑法第38條第1 項第2 款規定予以宣告沒收。
三、移送併辦意旨（臺灣板橋地方法院檢察署96年度毒偵字第52
    88號）略以：被告甲○○基於施用第一級毒品之犯意，於96
    年7 月11日8 、9 時許，在鶯歌鎮○○路106 號，施用第一
    級毒品海洛因，經警於96年7 月12日17時許，在鶯歌鎮○○
    街195 號前查獲，並扣得注射針筒一支，因認被告涉犯毒品
    危害防制條例第10條第1 項之施用第一級毒品罪嫌，與上開
    論罪科刑之犯行具有接續犯或集合犯之一罪關係。惟按所謂
    包括一罪，係指包含接續犯、集合犯等各種犯罪類型之實質
    上一罪而言。所謂接續犯，必須行為人主觀上出於單一犯意
    ，而其客觀行為分為數個舉動接續進行，數個舉動行為之獨
    立性極為薄弱，且各舉動是於同時同地或密切接近之時地實
    施，侵害同一法益，以實現一個犯罪構成要件。而移送併辦
    意旨所指被告於96年7 月11日施用海洛因之犯行，與上開論
    罪科刑犯行並非僅係出於單一施用毒品犯意下之數個舉動，
    且與上開論罪科刑部分之犯罪時間已有明顯區隔。其各次施
    用毒品之行為，均係為滿足各該次之毒癮，於滿足毒癮後，
    該次行為即已完成；是各次均為各自獨立之行為，各具獨立
    性，其前後次施用毒品行為間，自無密切不可分之關係，各
    自獨立構成同一施用毒品罪責，顯然不合接續犯之構成要件
    ，自難認前揭移送併辦意旨所指行為與上開論罪科刑之部分
    有何接續犯之實質上一罪關係。又所謂集合犯，係指立法者
    所制定之犯罪構成要件中，本即預定有數個同種類行為而反
    覆實行之犯罪而言。故是否集合犯之判斷，客觀上，自應斟
    酌法律規範之本來意涵、實現該犯罪目的之必要手段、社會
    生活經驗中該犯罪必然反覆實行之常態及社會通念等；主觀
    上，則視其反覆實施之行為是否出於行為人之一個犯意，並
    秉持刑罰公平原則，加以判斷之。稽以行為人施用毒品之原
    因，不一而足，其多次施用毒品之行為，未必皆出於行為人
    之一個犯意決定；且觀諸毒品危害防制條例第10條第1 項、
    第2 項施用毒品罪之構成要件文義衡之，實無從認定立法者
    本即預定該犯罪之本質，必有數個同種類行為而反覆實行之
    集合犯行，故施用毒品罪，應非集合犯之罪，前揭移送併辦
    意旨所指施用第一級毒品之行為，亦難認與上開論罪科刑之
    部分有集合犯之實質上一罪關係。故前揭移送併辦意所指被
    告施用第一級毒品之犯行，與上開論罪科刑犯行無實質上一
    罪關係，非起訴效力所及，自應移還檢察官另行處理，附此
    敘明。
四、應適用之法條：刑事訴訟法第273 條之1 第1 項、第299 條
    第1 項前段，毒品危害防制條例第10條第1 項、第2 項、第
    18條第1 項前段，刑法第11條前段、第47條第1 項、第51條
    第5 款、第38條第1 項第2 款。
五、如不服本判決，得自收受送達之日起10日內向本院提出上訴
    狀。
本案經檢察官陳佳宏到庭執行職務。
中　　華　　民　　國　　96　　年　　12　　月　　14　　日
                    刑事第十二庭  法　官  戴嘉清
以上正本證明與原本無異。
如不服本判決，應於判決送達後10日內向本院提出上訴狀。
                                  書記官　廖貞音
中　　華　　民　　國　　96　　年　　12　　月　　18　　日
附錄本案論罪科刑法條全文：
毒品危害防制條例第10條
施用第一級毒品者，處六月以上五年以下有期徒刑。
施用第二級毒品者，處三年以下有期徒刑。
